【裁判字號】    97,小上,48
【裁判日期】    970526
【裁判案由】    給付代墊費等
【裁判全文】
臺灣臺中地方法院民事裁定  97年度小上字第48號
上  訴  人  甲○○
訴訟代理人  乙○○
被上訴人    丙○○○○○○
上列當事人間請求給付代墊費事件，上訴人對於中華民國97年4
月7日本院臺中簡易庭97年度中小字第1165號第一審小額民事判
決提起上訴，本院合議庭裁定如下：
    主    文
上訴駁回。
第二審訴訟費用新臺幣壹仟伍佰元由上訴人負擔。
    理    由
一、按對於小額程序之第一審裁判之上訴，非以其違背法令為理
    由，不得為之，民事訴訟法第436條之24第2項定有明文。所
    謂判決違背法令係指判決不適用法規或適用不當者而言。且
    依同法第436條之25規定，上訴狀應記載上訴理由，並表明
    原判決所違背之法令及其具體內容，以及依訴訟資料可認為
    原判決有違背法令之具體事實，上訴狀或理由書如未依此項
    方法表明者，即難認為已對小額訴訟第一審判決之違背法令
    有具體之指摘，又上訴理由如僅引用原審判決時之攻擊防禦
    方法或提出其他證據作為上訴理由，應認為未對原審判決有
    何具體之指摘，不得謂已合法表明上訴理由，其上訴均難認
    為合法。
二、上訴意旨略以：原審判決以兩造間所簽立之租賃契約書係以
    坊間印就之一般契約書以為填寫，而認難逕以契約上所印刷
    之文字以為解釋之唯一標準。但租賃契約書第19條載明「本
    件租屋之房屋稅、綜合所得稅，若較出租前之稅額增加時，
    其增加部分，應由乙方（即被上訴人）負擔... 」此為不爭
    之事實，坊間之租賃契約書也有多種版本，可見系爭租賃契
    約書係依兩造之約定所選擇之版本，原審判決所為因出租而
    增加之稅額，本為出租人所應負擔之成本之解釋，顯有錯誤
    。另租金之計算均係以月租計算，並無以日或半個月計算，
    原審判決卻以一個月又15天計算租金，有違兩造間之租約約
    定。又上訴人在原審中所為所得稅每年增加10,818元之陳述
    有誤，因上訴人於原審判決後已收到國稅局所核定截至95年
    12月31日之稅單，故原審判決所判認之所得稅增加金額亦非
    正確等語。
三、查本件上訴人係對於小額訴訟之第一審判決提起上訴，核其
    上訴理由狀所載，乃係針對原審取捨證據、認定事實而為指
    陳。上訴理由狀內並未具體指明原審判決有如何違背法令之
    情事，更未指明原審判決所違反之法令條項或其內容。參諸
    上開說明，自不得謂其業已合法表明原審判決如何違背法令
    之上訴理由。從而本件上訴，難認合法，應予駁回。
四、依民事訴訟法第436條之32第1項準用同法第436條之19第1項
    規定，第二審法院為訴訟費用之裁判時，應確定其訴訟費用
    額。查本件小額事件之第二審訴訟費用額為裁判費1,500元
    ，爰諭知如主文第二項所示。
五、據上論結，本件上訴為不合法，依民事訴訟法第436條之32
    第1項、第2項、第444條第1項、第95條、第78條、第436條
    之19第1項，裁定如主文。
中    華    民    國    97    年    5    月    26     日
                  民事第二庭    審判長  許秀芬
                                法  官  周靜秀
                                法  官  林宗成
正本係照原本作成
不得抗告
中    華    民    國    97    年    5    月    26     日
                                書記官  鄭晉發


司法院資訊處製作；財團法人民間司法改革基金會備份。
